臺灣高等法院臺中分院刑事裁定　
110年度聲字第2752號

聲  請  人  臺灣高等檢察署臺中檢察分署檢察官     
受  刑  人  林仁鵬



上列聲請人因受刑人數罪併罰有二裁判以上，聲請定其應執行之
刑（聲請案號：110年度執聲字第1276號），本院裁定如下：
    主  文
林仁鵬因犯如附表所示各罪所處之刑，有期徒刑部分應執行有期
徒刑拾月。
    理  由
一、聲請意旨略以：受刑人林仁鵬因詐欺等案件，先後經法院判
    決確定如附表所示。惟數罪中有刑法第50條第1項但書所列
    情形，業經受刑人請求，應依刑法50條第2項、第53條、第5
    1條第5款，定應執行之刑，爰依刑事訴訟法第477條第1項之
    規定聲請裁定等語。
二、按數罪併罰，有2裁判以上者，依刑法第51條規定，定其應
    執行之刑。宣告多數有期徒刑者，於各刑中之最長期以上，
    各刑合併之刑期以下，定其刑期；但不得逾30年，刑法第53
    條、第51條第5款分別定有明文。又按裁判確定前犯數罪者
    ，併合處罰之；但有下列情形者，不在此限，得易科罰金
    之罪與不得易科罰金之罪，得易科罰金之罪與不得易服社
    會勞動之罪，得易服社會勞動之罪與不得易科罰金之罪。
    得易服社會勞動之罪與不得易服社會勞動之罪；前項但書情
    形，受刑人請求檢察官聲請定應執行刑者，依第51條規定定
    之，刑法第50條亦定有明文。再按數罪併罰之定應執行之刑
    ，係出於刑罰經濟與責罰相當之考量，並非予以犯罪行為人
    或受刑人不當之利益，為一種特別的量刑過程，相較於刑法
    第57條所定科刑時應審酌之事項係對一般犯罪行為之裁量，
    惟定應執行刑之宣告，乃對犯罪行為人本身及所犯各罪之總
    檢視，除應考量行為人所犯數罪反應出之人格特性，並應權
    衡審酌行為人之責任與整體刑法目的及相關刑事政策，在量
    刑權之法律拘束性原則下，依刑法第51條第5款之規定，採
    限制加重原則，以宣告各刑中之最長期為下限，各刑合併之
    刑期為上限，但最長不得逾有期徒刑30年，資為量刑自由裁
    量權之外部性界限，並應受法秩序理念規範之比例原則、平
    等原則、責罰相當原則、重複評價禁止原則等自由裁量權之
    內部抽象價值要求界限之支配，以使輕重得宜，罰當其責，
    俾符合法律授與裁量權之目的，以區別數罪併罰與單純數罪
    之不同，兼顧刑罰衡平原則（最高法院100年度台抗字第440
    號刑事裁定意旨參照）。
三、經查：
　㈠受刑人因犯如附表所示之罪，分別經臺灣臺中地方法院及本
    院判處如附表所示之刑，均經確定在案，有上開判決書及臺
    灣高等法院被告前案紀錄表等附卷可稽。惟其中受刑人犯附
    表編號1所示為「得」易科罰金及「得」易服社會勞動之罪
    及附表編號2所示為「不得」易科罰金及「得」易服社會勞
    動之罪，依刑法第50條第1項但書之規定固不得併合處罰。
    然查本件聲請人之聲請既係應受刑人之請求而提出，有臺灣
    臺中地方檢察署刑法第50條第1項但書案件是否請求定應執
    行刑調查表1份附卷可稽（見本院卷第9頁），合於刑法第50
    條第2項之規定。茲聲請人以本院為上開案件犯罪事實最後
    判決之法院，聲請定其應執行之刑，經本院審核認聲請人之
    聲請為正當，應予准許。
　㈡又定應執行刑，不僅攸關國家刑罰權之行使，於受刑人之權
    益亦有重大影響，除顯無必要或有急迫情形外，法院於裁定
    前，允宜予受刑人以言詞、書面或其他適當方式陳述意見之
    機會，程序保障更加周全（最高法院110年度台抗大字第489
    號大法庭裁定意旨參照）。是本院就檢察官聲請事項已以書
    面通知受刑人於文到5日內具狀陳述意見，該函文已於110年
    11月4日送達至受刑人所在之法務部○○○○○○○○○○○，由其親自
    簽名捺印並收受，然受刑人迄於本院裁定時均未提出意見，
    此有卷附該函（稿）、送達證書、收文資料查詢清單及訴訟
    查詢表可參（見本院卷第45至53頁）。又本案牽涉案件情節
    單純，可資減讓之刑期幅度有限，且為期訴訟經濟而節約司
    法資源，本院則不再命受刑人以言詞、書面或其他適當方式
    陳述意見，尚與前開裁定意旨無違。又受刑人所犯如附表編
    號1所示之罪，雖已執行完畢，有上開前案紀錄表可稽，惟
    此乃檢察官於指揮執行時應予扣除已執行刑期之問題，與得
    否再裁定定其應執行之刑無涉，併予敘明。
  ㈢綜上，爰審酌受刑人所犯如附表所示各罪之犯罪類型、行為
    態樣、手段、動機與責任非難度等一切情狀，及前揭所述之
    比例原則、責罰相當原則等自由裁量權之內部性界限等情為
    整體評價，定其應執行之刑如主文所示。　
四、據上論斷，爰依刑事訴訟法第477條第1項，刑法第50條第2
    項、第53條、第51條第5款，裁定如主文。
中　　華　　民　　國  　110　　年　　11 　月　　15  　日
            刑事第七庭  審判長法  官  梁  堯  銘
                              法  官  羅  國  鴻
                              法  官  張  智  雄
以上正本證明與原本無異。
如不服本裁定，應於收受送達後五日內向本院提出抗告書狀（須
附繕本）。因疫情而遲誤不變期間，得向法院聲請回復原狀。 
                              書記官  陳  玫  伶
　　　　　　　　　　　　　　　
中　　華　　民　　國　　110 　年　　11　　月　　15　　日
附表：受刑人林仁鵬定應執行刑案件一覽表【民國／新臺幣】     編    號  1 2 （以下空白） 罪    名  不能安全駕駛致交通危險罪 詐欺  宣告刑  有期徒刑3月 （併科新臺幣20000元） 有期徒刑6月（2罪）  犯罪日期  108.11.13 108.05.16～108.05.17  偵查（自訴）機關年度案號  臺中地檢108年度速偵字第6448號 臺中地檢109年度偵字第3396號  最後事實審 法 院 臺中地院 臺中高分院   案 號 108年度豐交簡字第1054號 109年度金上訴字第2667號   判決日期 108.12.09 110.04.27  確定判決 法 院 臺中地院 最高法院   案 號 108年度豐交簡字第1054號 110年度台上字第5244號   判決確定日期 109.01.08 110.09.09  得否為易科罰金、易服社會勞動之案件  得易科 得社勞 不得易科 得社勞  備    註  臺中地檢109年度執字第1495號（已執畢） 臺中地檢110年度執字第11457號（編號2之2罪應執行8月）